【裁判字號】    98,上訴,977
【裁判日期】    980504
【裁判案由】    毒品危害防制條例
【裁判全文】
臺灣高等法院臺中分院刑事判決         98年度上訴字第977號
上  訴  人
即  被  告  甲○○
                      1號
上列上訴人因毒品危害防制條例案件，不服臺灣臺中地方法院98
年度訴字第273號中華民國98年3月16日第一審判決（起訴案號：
臺灣臺中地方法院檢察署97年度偵字第25242號，聲請併案審理
案號：98年度偵字第1397號），提起上訴，本院判決如下：
    主  文
上訴駁回。
    理  由
一、按依刑事訴訟法第三百五十條、第三百六十一條、第三百六
    十二條、第三百六十七條規定，不服地方法院之第一審判決
    而上訴者，須提出上訴書狀，並應敘述具體理由，為上訴必
    備之程式；其所提出之書狀未敘述上訴理由，或僅曾以言詞
    陳述上訴理由者，均應於上訴期間屆滿後二十日內補提理由
    書於第一審法院。第一審法院經形式審查，認逾期未補提上
    訴理由者，應定期間先命補正；逾期未補正者，為上訴不合
    法律上之程式，應以裁定駁回。倘已提出上訴理由，但所提
    非屬具體理由者，則由第二審法院以上訴不合法律上之程式
    ，判決駁回。而所謂具體理由，必係依據卷內既有訴訟資料
    或提出新事證，指摘或表明第一審判決有何採證認事、用法
    或量刑等足以影響判決本旨之不當或違法，而構成應予撤銷
    之具體事由，始克當之（例如：依憑證據法則具體指出所採
    證據何以不具證據能力，或依憑卷證資料，明確指出所為證
    據證明力之判斷如何違背經驗、論理法則）；倘僅泛言原判
    決認定事實錯誤、違背法令、量刑失之過重或輕縱，而未依
    上揭意旨指出具體事由，或形式上雖已指出具體事由，然該
    事由縱使屬實，亦不足以認為原判決有何不當或違法者（例
    如：對不具有調查必要性之證據，法院未依聲請調查亦未說
    明理由，或援用證據不當，但除去該證據仍應為同一事實之
    認定），皆難謂係具體理由，俾與第二審上訴制度旨在請求
    第二審法院撤銷、變更第一審不當或違法之判決，以實現個
    案救濟之立法目的相契合，並節制濫行上訴（最高法院九十
    七年度臺上字第八九二號刑事判決意旨參照）。
二、經查：本件上訴人即被告（下簡稱被告）甲○○於民國九十
    八年三月三十日向原審法院具狀提起上訴，並於同年四月二
    十一日具狀敘明上訴理由，惟經核其所提出之上訴理由，僅
    陳述略稱：「原審雖依刑法第五十九條規定予以減輕其刑，
    然卻未審酌被告所得僅新臺幣（下同）三千元，較諸一般毒
    販動輒上千萬、億元之犯罪所得，尤顯輕微，且被告收得款
    項後隨即轉交予其他共犯即證人丙○○，而未得分文，足證
    被告係屬幫助犯性質，被告僅於原審準備程序時否認犯行，
    原審即認被告犯後態度難認十分良好，自不符比例原則，為
    此，懇請鈞院撤銷原審判決，賜被告最低之刑度。」爰提起
    上訴等語。
三、本院查：
  (一)被告因不服地方法院之第一審判決，而於九十八年三月三十
    日具狀向原審法院提起上訴，並於同年四月二十一日具狀敘
    明上訴理由，則依刑事訴訟法第三百六十一條第二項條文、
    立法修正理由及上開最高法院判決意旨，被告倘已提出上訴
    理由，但所提非屬具體理由者，則由第二審法院以上訴不合
    法律上之程式，以判決駁回之。至於上訴理由是否具體，係
    屬第二審法院審查範圍，則不在命補正之列（參見法院辦理
    刑事訴訟案件應行注意事項第一百六十二點），合先敘明。
  (二)經核上開被告所提之上訴理由，要非屬所謂之具體理由（即
    必須依據卷內既有訴訟資料或提出新事證，具體指摘或表明
    第一審判決有何採證認事、用法或量刑等足以影響判決本旨
    之不當或違法，而構成應予撤銷之具體事由，始克當之【例
    如：依憑證據法則具體指出所採證據何以不具證據能力，或
    依憑卷證資料，明確指出所為證據證明力之判斷如何違背經
    驗、論理法則】，最高法院九十七年度臺上字第八九二號判
    決意旨參見）。被告在原審九十八年二月九日行準備程序時
    否認犯罪，於原審同年三月二日審理時始就起訴書所載販賣
    毒品犯行為有罪之陳述，復表明無證據調查（原聲請傳訊證
    人乙○○予以捨棄，見原審卷第四０頁背），承認犯罪，有
    各該筆錄在卷可稽。原審犯罪事實欄認定被告與丙○○、潘
    益吉共同基於販賣第三級毒品愷他命之犯意聯絡，先由潘益
    吉販入不詳數量之愷他命後，以被告所有00000000
    00號行動電話為聯絡工具，於九十七年二月一日適有乙○
    ○欲購買毒品而以上開電話聯絡，並由丙○○駕車搭載被告
    前往約定地點，由被告將十小包毛重約五公克之愷他命以五
    千元之代價出售予乙○○施用，乙○○身上僅三千元，被告
    遂取得該三千元交付丙○○，丙○○轉交予潘益吉收受，於
    理由欄內並載明被告對於上開販賣過程均坦承不諱，與證人
    乙○○、丙○○證述情節相符，實已擔任交付毒品、收取價
    金等販賣毒品之構成要件行為，並非幫助犯而已。次按「量
    刑輕重係屬事實審法院得依職權自由裁量之事項，苟已斟酌
    刑法第五十七條各款所列情狀而未逾越法定刑度，不得遽指
    為違法（最高法院七十五年臺上字第七０三三號判例參照）
    ；且在同一犯罪事實與情節，如別無其他加重或減輕之原因
    ，下級審量定之刑，亦無過重或失輕之不當情形，則上級審
    法院對下級審法院之職權行使，原則上應予尊重（最高法院
    八十五年度臺上字第二四四六號判決參照）。原審認定被告
    本案所犯之最重本刑為五年以上有期徒刑，依客觀之犯行及
    主觀之惡性加以考量後認有情堪憫恕之情，予以適用刑法第
    五十九條規定減輕其刑（減輕後之法定刑度為二年六月以上
    有期徒刑，得併科新臺幣二百五十萬元以下罰金），並認被
    告曾一度否認犯行，因而量處其有期徒刑二年七月，亦屬在
    法定刑度範圍內，並未較重而有偏高之情。被告上訴理由僅
    泛言其應僅該當幫助犯、量刑過重云云，僅再為形式上爭執
    ，俱未依法指摘或表明第一審判決有何採證認事、用法或量
    刑等足以影響判決本旨之不當或違法，而構成應予撤銷之具
    體事由。揆諸上開最高法院判決意旨，及依「程序優先於實
    體」之刑事訴訟法原則，本件上訴自不合法定上訴程式，應
    予駁回，並不經言詞辯論為之。
據上論斷，應依刑事訴訟法第三百六十七條前段、第三百七十二
條，判決如主文。
中    華    民    國    98    年    5    月    4    日
            刑事第九庭  審判長法  官  江  德  千
                              法  官  康  應  龍
                              法  官  賴  妙  雲
以上正本證明與原本無異。
如不服本判決應於收受送達後十日內向本院提出上訴書狀，其未
敘述上訴之理由者，並得於提起上訴後十日內向本院補提理由書
（均須按他造當事人之人數附繕本）「切勿逕送上級法院」。
                              書記官  蘇  昭  文
中    華    民    國    98    年    5    月    4    日


司法院資訊處製作；財團法人民間司法改革基金會備份。
